# 问题1-4-24

提问人：Ryan_q 时间：2023-01-06 16:36:36
@chenyiwei，陈版主，请教中审实务案例问题1-4-24 ：
其中回复：如果不属于预留股份，则考虑到并非“所有股东均有权按各自原持股比例获得新增股份”（因为只有实际控制人张某夫妇有权低价入股，其余现有股东无权按低价入股），则首先应将超出其原享有权益比例的股份份额【 253 万股 _51.19%_ （1-86.36%）=17.67 万股】认定为涉及股份支付的股份，对其按股份支付进行会计处理。
问：
1 、首发问题解答 54 条第 26 条：根据增资协议，并非所有股东均有权按各自原持股比例获得新增股份，对于实际控制人/老股东超过其原持股比例而获得的新增股份，应属于股份支付。按照这样理解，非等比例增资均会存在股份支付的会计处理？因为公式计算一定会大于 0 ？
2 、什么情况下会存在非等比例增资还不认定为股份支付的情况？
望陈版主指导！

回答人：chenyiwei
多数情况下，非等比例增资且增资价格低于增资时点公允价值的，一般都会包含股份支付因素。当然也不排除某些特殊案例（例如可以明确排除低价增资与获取服务无关的情况），可查阅近期过会的案例作为参考。

提问人：Ryan_q 时间：2023-01-10 21:56:35
@chenyiwei，感谢陈版主，您所述的:当然也不排除某些特殊案例（例如可以明确排除低价增资与获取服务无关的情况），目前存在不少案例都不进行股份支付，并且解释的理由都比较多。
中审实务案例中此处的计算方法都会或多或少受益（即100%存在增加）。
在目前实务中这两种情况均存在，是否有更合理、更理论的方式去认定？
望陈版主指导！

回答人：chenyiwei
近期证监会有一些案例讨论。不排除会包含在即将发布的会计类 3 号中。